【裁判字號】    98,易,1651
【裁判日期】    980831
【裁判案由】    傷害
【裁判全文】
臺灣板橋地方法院刑事判決              98年度易字第1651號
公  訴  人  臺灣板橋地方法院檢察署檢察官
被      告  丙○○
                      號
上列被告因傷害案件，經檢察官提起公訴（98年度偵字第11382
號），本院判決如下：
    主  文
丙○○傷害人之身體，處有期徒刑貳月，如易科罰金，以新臺幣
壹仟元折算壹日。
    事  實
一、丙○○與乙○○為曾經同居之男女朋友，彼此間具有家庭暴
    力防治法第3 條第2 款所定之家庭成員關係。丙○○與乙○○分手後，雙方因金錢、感情問題發生糾紛，丙○○不甘金
    錢損失，心生不滿，於民國98年4 月3 日下午4 時許，在臺
    北縣板橋市○○○道客運站內，見乙○○及其繼父甲○○2
    人在站內候車，竟基於傷害乙○○身體之犯意，趁乙○○不
    注意時，持有尖銳利面之不詳物品劃傷乙○○右臉頰，致乙○○受有右側面部裂傷4 公分之傷害。嗣因乙○○呼救，丙○○逃離未果為甲○○及現場民眾合力圍捕送警，經追查後
    始悉上情。
二、案經乙○○訴由臺北縣政府警察局板橋分局報請臺灣板橋地
    方法院檢察署檢察官偵查後起訴。
    理  由
一、按被告以外之人於審判外之陳述，雖不符刑事訴訟法第159
    條之1 至第159 條之4 之規定，而經當事人於審判程序同意
    作為證據，法院審酌該言詞陳述或書面陳述作成時之情況，
    認為適當者，亦得為證據。當事人、代理人或辯護人於法院
    調查證據時，知有第159 條第1 項不得為證據之情形，而未
    於言詞辯論終結前聲明異議者，視為有前項之同意，刑事訴
    訟法第159 條之5 定有明文。查本件被告於言詞辯論終結前
    ，對於下述本院採為認定犯罪事實依據之各項證據之證據能
    力，均未聲明異議，復經本院於審理時逐一提示予被告表示
    意見，本院審酌該等證據之取得過程並無瑕疵，與本案待證
    事實間復具有相當之關聯性，以之為本案證據並無不當，自
    得採為本件認定事實之基礎，合先敘明。
二、訊據被告丙○○矢口否認上揭犯行，辯稱因其父母搭客運北
    上會面，其至客運站等候父母到來，未料不明究裡遭路人抓
    住，其並未傷害告訴人，及告訴人係挾怨報復，其與甲○○
    之證詞均不可信云云。經查：
  (一)上揭被告傷害犯行業據證人乙○○、甲○○於本院審理時證
    述明確，復有偵查卷附診斷證明書、告訴人受傷照片可憑；
    而被告與告訴人曾為同居男女朋友之事實，亦有臺灣板橋地
    方法院檢察署98年度偵字第995 號不起訴處分書可憑，並經
    被告自承無訛。
  (二)被告雖以前詞為辯，惟本院經核證人乙○○、甲○○於審理
    時經分別隔離後所為之證詞，其2 人就案發緣由、告訴人遭
    傷害情形及被告逃離現場未果遭民眾抓住等節所為之證述，
    互核大體相符，且再與其2 人於警詢、偵查時之指訴比對後
    ，亦無何矛盾之處，參酌告訴人乙○○確因遭利器劃傷右臉
    頰，有前開診斷證明書、照片可憑，復參以被告與告訴人為
    曾經同居之男女朋友，分手後彼此因金錢、感情問題已有不
    快之情，認證人乙○○、甲○○之證詞應非虛妄，而屬可信
    ，被告所辯應係卸責之詞，不足採信。本件事證明確，被告
    犯行堪以認定。
三、按家庭暴力防治法所稱家庭暴力，係指家庭成員間實施身體
    或精神上不法侵害之行為；又稱家庭暴力罪，指家庭成員間
    故意實施家庭暴力行為而成立其他法律所規定之犯罪，家庭
    暴力防治法第2 條第1 款、第2 款定有明文。核被告所為，
    係犯刑法第277 第1 項之傷害罪，被告與告訴人曾為同居之
    男女朋友關係，具有家庭暴力防治法第3 條第2 款所定之家
    庭成員關係，被告對告訴人故意實施身體上不法侵害之行為
    而成立刑法所規定之傷害罪，屬家庭暴力防治法第2 條第2
    款所稱之家庭暴力罪。爰審酌被告與告訴人因金錢、感情問
    題發生糾紛，不循法律途徑解決，竟因心生不滿，率爾持兇
    器劃傷告訴人，應受非難，惟念其因一時衝動致罹刑章，犯
    後雖有辯詞，然已先撤回其遭甲○○毆打傷害之告訴，有偵
    查卷附不起訴處分書可憑，兼衡告訴人之傷勢，被告素行、
    智識程度、手段、其與告訴人之關係及犯後態度等一切情狀
    ，量處如主文所示之刑，並諭知易科罰金之折算標準。至被
    告行兇時所用之兇器，審酌卷存事證，當已為被告於案發後
    丟棄湮滅，爰不併為沒收之宣告，附此敘明。
據上論斷，應依刑事訴訟法第299 條第1 項前段，家庭暴力防治
法第2 條第2 款，刑法第277 條第1 項、第41條第1 項前段，刑
法施行法第1條之1第1項、第2項前段，判決如主文。
本案經檢察官彭聖斐到庭執行職務。
中    華    民    國    98    年    8     月    31    日
                  刑事第十庭  法  官  陳正昇
以上正本證明與原本無異。
如不服本判決應於收受送達後10日內向本院提出上訴書狀，並應
敘述具體理由；其未敘述上訴理由者，應於上訴期間屆滿後20日
內向本院補提理由書（均須按他造當事人之人數附繕本）「切勿
逕送上級法院」
                              書記官  林文達
中    華    民    國    98    年    8     月    31    日
附錄本案論罪科刑法條
刑法第277條
傷害人之身體或健康者，處 3 年以下有期徒刑、拘役或 1 千元
以下罰金。
犯前項之罪因而致人於死者，處無期徒刑或 7 年以上有期徒刑；
致重傷者，處 3 年以上 10 年以下有期徒刑。


司法院資訊處製作；財團法人民間司法改革基金會備份。
